# 现金流列报问题

提问人：jangyanbo 时间：2016-01-24 15:17:45
陈老师好！母公司共管子公司的银行账号期间，所有子公司的收付都通过母公司的银行账号进行，比如说是 2015 年 1 月至 2015 年 12月 31 日，年底按照剩余的净额一次性支付给子公司了（假如年末才解除了共管状态）母公司因为是代收代付的所以放到支付其他与经营活动或者是收到与其他的经营活动现金流里边列报！这样一来呢子公司当期就没有现金流量表了，我的问题是在合并会计报表层面合并子公司的资产负债及利润表时，是否需要对母公司通过其他应付款借方贷方发生的代收代付款还原到对应的现金流状态呢，比如说母公司代收收入款 1000 万元，母公司放到收到其他与经营活动有关的款项了，子公司的利润表里边有营业收入 1000 万元，但是没有对应的现金流，合并报表时是否做下重分类调整，增加销售商品及劳务所收到的现金，减少收到的其他与经营活动有关的现金流，还是这种情况只需要通过附注披露就可以了，合并报表时不用重分类

回答人：chenyiwei
需要这样处理。合并报表层面需基于合并主体的视角重新定义现金流的性质和所归属的现金流量表项目。